【裁判字號】    97,審小上,28
【裁判日期】    971031
【裁判案由】    損害賠償
【裁判全文】
臺灣臺北地方法院民事裁定            97年度審小上字第28號
上  訴  人  乙○○
            丙○○
            丁○○
被上訴人    戊○○
            甲○○
上列當事人間請求損害賠償事件，上訴人對於中華民國 97年9月
23日本院簡易庭97年度北小字第2903號第一審小額民事裁定，提
起抗告，本院裁定如下：
    主  文
上訴駁回。
第二審訴訟費用新台幣壹仟伍佰元由上訴人負擔。
    理  由
一、按對於小額訴訟之第一審裁判，非以其違背法令為理由，不
    得上訴或抗告，民事訴訟法第436 條之24定有明文。故對於
    小額訴訟提起上訴時，應依同法第436 條之25規定應於上訴
    狀或理由書具體指摘原判決如何違背法令並揭示所違背法規
    之條項或內容，如僅泛指原判決不適用法規或適用法規不當
    等情，難認為已對第一審判決之違背法令有具體之指摘，上
    訴自難認為合法。又民事訴訟法第436條之32第2項規定於小
    額事件之上訴程序並不準用同法第469條第6款規定，上開違
    背法令之理由，並不包括判決不備理由或理由矛盾之情形，
    故對於小額程序第一審裁判，自不得以第一審判決有「不備
    理由」或「理由矛盾」之違法情形為上訴理由。
二、本件上訴意旨略以：上訴人對一事不再理原則毫不知悉，否
    則不會白花力氣與時間，就同一當事人同一事件提起告訴，
    且上訴人不知悉法律，由訴外人陳女英律師主導，簽下調解
    筆錄（鈞院 97年度北小調字第311號），致使上訴人在法律
    上喪失應有的權利，倘上訴人有經驗並知悉法律，即不可能
    接受此調解條件，並簽下調解書。被上訴人未遵守調解內容
    ，亦拒絕進行和解，致原告喪失應有之求償權利，因調解筆
    錄未有法律上之執行力，當事人間再進行第二次調解，惟因
    被上訴人拒絕調解，上訴人因而提起訴訟，且因前開和解於
    成立後，上訴人於數月後始接獲調解書，是調解筆錄並無任
    何法律上之意義，上訴人毫無法律上之保障，為此提起上訴
    云云。
三、經查，上訴人提出之上訴理由，並未具體說明原判決有何不
    適用法規或適用法規不當之情形，並揭示該法規之條項或其
    內容，或有其他合於民事訴訟法第469條第1款至第 5款之事
    實，而僅對原裁定已說明之上訴人本件請求受本院97年度北
    小調字第311號調解筆錄效力所拘束，不得再提起訴訟之認
    定理由再事爭執，尚難認上訴人有具體指摘原判決違背法令
    之內容，揆諸首揭規定意旨說明，本件上訴人之上訴不合法
    ，不應准許之。
四、上訴人應負擔之第二審訴訟費用額確定為新台幣1,500元。
五、據上論結，本件上訴為不合法，依民事訴訟法第436條之 32
    第1項、第2項、第444條第1項前段、第436條之 19、第95條
    、第85條第1項前段，裁定如主文。
中    華    民    國    97    年    10    月    31    日
                        民事第六庭審判長法官  劉坤典
                                        法官  林秀圓
                                        法官  林麗真
以上正本係照原本作成。
本裁定不得再抗告。
中    華    民    國    97    年    10    月    31    日
                                      書記官  李承翰


司法院資訊處製作；財團法人民間司法改革基金會備份。
